臺灣桃園地方法院刑事判決　　　　　　100年度審易字第272號
公　訴　人　臺灣桃園地方法院檢察署檢察官
被　　　告　李晏權
上列被告因竊盜案件，經檢察官提起公訴（99年度偵字第32336
號），被告於本院準備程式進行中，就被訴事實為有罪之陳述，
經本院告知簡式審判程式意旨，並聽取公訴人及被告之意見後，
本院裁定改依簡式審判程式審理，茲判決如下：
    主      文
李晏權攜帶兇器、於夜間侵入住宅竊盜，累犯，處有期徒刑捌月
，扣案之手電筒貳支、活動扳手及老虎鉗各壹把均沒收。
    事實及理由
一、犯罪事實：李晏權前於民國93年間因竊盜案件，經本院以94
    年度易緝字第135 號判決判處有期徒刑6 月確定，於95年5
    月18日期滿執行完畢；復於96年間因竊盜案件，經本院以96
    年度審易字第399 、477 號判決分別判處有期徒刑7 月、7
    月均確定，嗣經本院以97年度聲字第2098號裁定應執行有期
    徒刑1 年確定；又於97年間因持有毒品案件，經本院以97年
    度桃簡字第3124號判決判處有期徒刑4 月確定，與前揭應執
    行有期徒刑1 年入監接續執行，於98年7 月24日縮短刑期假
    釋出監併付保護管束，迄98年9 月11日保護管束期滿，假釋
    未經撤銷，視為執行完畢（以上於本案均構成累犯）。詎其
    仍不知悔改，竟意圖為自己不法之所有，於99年11月17日凌
    晨0 時30分許，持其所有之手電筒2 支及客觀上足對人之生
    命、身體安全構成威脅而可供作兇器使用之活動扳手、老虎
    鉗各1 把，侵入位於桃園縣桃園市○○路362 巷54號之住宅
    內，接續在該處之頂樓竊取徐德居所有之白鐵槽1 個（價值
    約新臺幣【下同】3000元）、熱水器1 個（價值約5000元）
    及陳光敏所有之白鐵門1 扇（價值約15000 元）得手。嗣於
    同日凌晨1 時10分許，為警在桃園縣桃園市○○路362 巷內
    巡邏勤務時當場查獲，並扣得上開工具及前開所竊得之物品
    ，始悉上情。
二、證據名稱：
  (一)被告李晏權於警詢、偵訊、本院準備程序及審理時之自白。
  (二)告訴人即被害人徐德居、陳光敏於警詢時之指訴。
  (三)桃園縣政府警察局桃園分局扣押筆錄、桃園縣政府警察局桃
    園分局扣押物品目錄表各1 份、贓物認領保管單2 紙、現場
    照片6 張、犯罪工具照片1 張及扣案之手電筒2 支、活動扳
    手、老虎鉗各1 把。
  (四)臺灣高等法院被告前案紀錄表1 份。
三、按被告於犯罪後，刑法第321 條第1 項業於100 年1 月26日
    修正公佈，於100 年1 月28日生效施行。按行為後法律有變
    更者，適用行為時之法律，但行為後之法律有利於行為人者
    ，適用最有利於行為人之法律，刑法第2 條第1 項定有明文
    。修正前之刑法第321 條第1 項原規定：「犯竊盜罪而有左
    列情形之一者，處六月以上、五年以下有期徒刑：一、於夜
    間侵入住宅或有人居住之建築物、船艦或隱匿其內而犯之者
    。二、毀越門扇、牆垣或其他安全設備而犯之者。三、攜帶
    兇器而犯之者。四、結夥三人以上而犯之者。五、乘火災、
    水災或其他災害之際而犯之者。六、在車站或埠頭而犯之者
    。」；而修正後刑法第321 條第1 項則規定：「犯竊盜罪而
    有下列情形之一者，處六月以上、五年以下有期徒刑，得併
    科新臺幣十萬元以下罰金：一、侵入住宅或有人居住之建築
    物、船艦或隱匿其內而犯之者。二、毀越門扇、牆垣或其他
    安全設備而犯之者。三、攜帶兇器而犯之者。四、結夥三人
    以上而犯之者。五、乘火災、水災或其他災害之際而犯之者
    。六、在車站、埠頭、航空站或其他供水、陸、空公眾運輸
    之舟、車、航空機內而犯之者。」，比較修正前後關於刑法
    第321 條第1 項之規定，修正後之刑法第321 條第1 項於第
    1 款刪除「於夜間」之文字；於第6 款增加「航空站或其他
    供水、陸、空公眾運輸之舟、車、航空機內」之文字，擴大
    加重竊盜罪之適用範圍，使部分修正前原應適用普通竊盜罪
    論罪科刑之情形，於修正後改論以加重竊盜罪論罪科刑，並
    增加得併科罰金新臺幣10萬元之規定，解釋上應以修正前之
    規定對被告較有利，自仍依刑法第2 條第1 項前段規定，適
    用行為時之法律即修正前刑法第321 條第1 項規定論處。次
    按刑法第321 條第1 項第1 款之於夜間侵入住宅竊盜罪，其
    所謂「住宅」，乃指人類日常居住之場所而言，公寓大樓亦
    屬之，至公寓大樓頂樓就整體性而言，可謂構成該公寓大樓
    之一部分，有密切不可分之關係，故於夜間侵入公寓大樓之
    頂樓竊盜，難謂無同時妨害居住安全之情形，自應成立刑法
    第321 條第1 項第1 款之於夜間侵入住宅竊盜罪，此觀最高
    法院76年台上字第2972號判例意旨亦明。被告於夜間侵入公
    寓大樓之頂樓而為本件竊盜犯行，此亦據其供陳在卷（見偵
    卷第34頁），上開公寓大樓頂樓自屬住宅無誤，自係構成於
    夜間侵入住宅竊盜罪甚明，公訴意旨認被告係涉犯於夜間侵
    入有人居住之建築物，容有誤會。再按刑法第321 條第1 項
    第3 款規定所謂之兇器，其種類並無限制，凡客觀上足對人
    之生命、身體、安全構成威脅，具有危險性之兇器均屬之（
    最高法院79年台上字第5253號判例可資參照），被告犯本案
    時所攜帶之活動扳手及老虎鉗各1 把，均為鐵製物品，質地
    堅硬，皆為足以殺傷人生命、身體之器械，而均為具有危險
    性之兇器。故核被告所為，係犯修正前刑法第321 條第1 項
    第1 款、第3 款之於夜間侵入住宅、攜帶兇器竊盜罪。被告
    所為前揭數次竊盜犯行，均係於密切接近之時地實施，侵害
    同一法益，各行為之獨立性極為薄弱，依一般社會觀念，難
    以強行分開，被告主觀上應係以各個舉動為其全部犯罪行為
    之一部，客觀上亦係在密切之時地實施，則在刑法評價上，
    應視為數個舉動之接續施行，而包括以一行為予以評價，較
    為合理，爰應論以一罪。被告有如犯罪事實欄所載之前案及
    執行紀錄，其於有期徒刑執行完畢後5 年內故意再犯本件有
    期徒刑以上之罪，為累犯，應依刑法第47條第1 項之規定加
    重其刑。爰審酌被告正值年輕，竟不思以正當手段獲取財物
    ，反而恣意竊取他人財物，危害社會治安非輕，並致使被害
    人等因而受有財產上之損害，原不宜寬縱，惟念其犯後坦承
    犯行，態度尚佳，所竊取之物均由被害人等領回，而認檢察
    官具體求處有期徒刑8 月尚屬適當等一切情狀，量處如主文
    所示之刑，以示懲儆。至扣案之手電筒2 支、活動扳手及老
    虎鉗各1 把，均為被告所有而供本件犯罪所用之物，爰均依
    刑法第38條第1 項第2 款之規定，併予宣告沒收。
四、應適用之法條：
    刑事訴訟法第273 條之1 第1 項、第299 條第1 項前段、第
    310 條之2 、第454 條第1 項，修正前刑法第321 條第1 項
    第1 款、第3 款，刑法第2 條第1 項前段、第47條第1 項、
    第38條第1 項第2 款。
五、如不服本判決，得自收受送達之翌日起10日內向本院提出上
    訴狀（應附繕本），其未敘述上訴理由者，應於上訴期間屆
    滿後20日內補提理由書狀於本院，上訴於臺灣高等法院。
本案經檢察官王碩志到庭執行職務。
中    華    民    國     100    年    4    月    15   日
                刑事庭        法  官  潘怡華
以上正本證明與原本無異。
如不服本判決應於收受判決後10日內向本院提出上訴書狀，並應
敘述具體理由。其未敘述上訴理由者，應於上訴期間屆滿後20日
內向本院補提理由書( 均須按他造當事人之人數附繕本) 「切勿
逕送上級法院」。
                              書記官  郭怡君
中    華    民    國     100    年    4    月    15   日
附錄本案論罪科刑法條：
中華民國刑法第321 條第1 項（加重竊盜罪）
犯竊盜罪而有左列情形之一者，處6 月以上、5 年以下有期徒刑
：
一  於夜間侵入住宅或有人居住之建築物、船艦或隱匿其內而犯
    之者。
二  毀越門扇、牆垣或其他安全設備而犯之者。
三  攜帶兇器而犯之者。
四  結夥三人以上而犯之者。
五  乘火災、水災或其他災害之際而犯之者。
六  在車站或埠頭而犯之者。